臺灣臺北地方法院刑事判決　　　　　　 100年度易字第1273號
公　訴　人　臺灣臺北地方法院檢察署檢察官
被　　　告　王永生
上列被告因賭博案件，經檢察官提起公訴（100年度偵字第5559號）
，嗣因被告就被訴事實為有罪之陳述，本院告知被告簡式審判程
序之旨，並聽取當事人之意見後，裁定改依簡式審判程序進行，
判決如下：
    主  文
王永生共同意圖營利聚眾賭博，累犯，處有期徒刑月，如易科
罰金，以新臺幣壹仟元折算壹日。扣案之筒子麻將貳副、骰子貳
拾壹顆及抽頭金貳仟零肆拾元沒收之。
    事  實
一、王永生前因賭博案件，經本院以95年度簡字第3988號判決判
    處有期徒刑3月確定，嗣經本院以96年聲減字第1735號裁判
    減刑為有期徒刑1月15日確定，於民國96年10月23日易科罰
    金執行完畢。詎王永生仍未生警惕，復與潘世昌、周瑋晟（
    2 人另行審結）共同意圖營利，於100年2月24日晚間9時起
    ，由王永生提供其台北市○○區○○路24號11樓之3住處為
    賭博場所，並以每日新台幣（下同）500元之代價分別僱用
    潘世昌、周瑋晟，負責於上開場所樓梯間把風，場所內並備
    有筒子麻將、骰子等器具供賭客賭博之用，其賭博方式為由
    參與賭博之賭客輪流做莊，每次每家各拿2張牌，賭客以點
    數總和與莊家比大小論輸贏，賭客下注為每次基本底注300
    元、上限1000元，王永生可自賭客所贏金額中每300元抽頭
    10元，抽頭金歸王永生。嗣何春生、林昌明、陳贊、郭禎
    賢、鄧瑞麟、張政雄、簡鉦恩與林金標等人於翌（25）日凌
    晨0時40分許在上開處所賭博，為員警據報當場查獲，並扣
    得賭具筒子麻將2副、骰子21顆、抽頭金2040元等物。
二、案經臺北市政府警察局萬華分局報告臺灣臺北地方法院檢察
    署檢察官偵查起訴。
    理  由
壹、程序部分：
    按本件被告王永生所犯係死刑、無期徒刑、最輕本刑為3年
    以上有期徒刑以外之罪，其於準備程序就前揭被訴事實為有
    罪之陳述，經法官告知簡式審判程序之旨，並聽取其與公訴
    人之意見後，本院認無不得或不宜改依簡式審判程序進行之
    處，爰依刑事訴訟法第273條之1第1項之規定，裁定本件由
    受命法官獨任進行簡式審判程序，合先敘明。
貳、實體部分：
一、上揭犯罪事實，業據被告王永生於警詢、偵查及本院審理中
    供承不諱，核與證人證人即賭客何春生、林昌明、陳贊、
    郭禎賢、鄧瑞麟、張政雄、簡鉦恩與林金標等人於警詢中之
    證述情節均相符，並有現場查獲照片6張、及扣案之扣案筒
    子麻將2副、骰子21顆、抽頭金2040元等在卷可稽，足證被
    告任意性之自白與事實相符。本件事證明確，被告犯行洵堪
    認定，應予依法論科。
二、論罪科刑部分：
  (一)核被告王永生所為，係犯刑法第268條前段意圖營利供給賭
    博場所罪及以及同條後段之意圖營利聚眾賭博罪。檢察官起
    訴書雖於論罪法條欄漏未論及被告意圖營利聚眾賭博部分，
    然此部分既經起訴書於犯罪事實欄中敘明，即在檢察官原起
    訴書範圍內，本院自應予以判決。被告王永生與潘世昌、周
    瑋晟2人就本件犯行，具有犯意聯絡及行為分擔，應論以共
    同正犯。又刑事法若干犯罪行為態樣，本質上原具有反覆、
    延續實行之特徵，立法時既予特別歸類，定為犯罪構成要件
    之行為要素，則行為人基於概括之犯意，在密切接近之一定
    時、地持續實行之複次行為，倘依社會通念，於客觀上認為
    符合一個反覆、延續性之行為觀念者，於刑法評價上，即應
    僅成立一罪，俾免有重複評價、刑度超過罪責與不法內涵之
    疑慮；學理上所稱「集合犯」之職業性、營業性或收集性等
    具有重複特質之犯罪均屬之，例如經營、從事業務、收集、
    販賣、製造、散布等行為概念者是（最高法院95年度臺上字
    第1079號判決意旨可資參照）。查被告自100年2月24日起至
    100年2月25日0時40分許為警查獲時止，意圖營利而提供賭
    博場所及聚眾賭博等犯行，本質上具有反覆、延續之特質，
    依社會通念，即應屬前揭所稱具有營業性重複特質之「集合
    犯」，應僅各成立意圖營利提供賭博場所、聚眾賭博一罪。
    因被告係以一行為同時觸犯刑法第268條前段之意圖營利供
    給賭博場所罪及同條後段之意圖營利聚眾賭博罪，為想像競
    合犯，應依刑法第55條之規定，從一重之意圖營利聚眾賭博
    罪處斷。被告前有如犯罪事實欄所載之論罪科刑及執行完畢
    之紀錄，有臺灣高等法院被告前案紀錄表可按，其受有期徒
    刑執行完畢，於5年以內故意再犯本件最重本刑為有期徒刑
    以上之罪，為累犯，應依刑法第47條第1項規定，加重其刑
    。
  (二)爰審酌被告不思以正途賺取生活所需，竟提供賭博場所及賭
    具，供他人賭博財物，並約定抽頭以牟利，助長賭博歪風，
    實屬不該，且被告前有意圖營利供給賭博場所賭博之前科，
    此有臺灣高等法院被告前案紀錄表附卷可憑，素行不佳，猶
    再犯本案，惟念及被告於警詢、偵訊及本院審理時均坦承犯
    行，及本件犯罪規模非鉅，兼衡其犯罪動機、手段、目的等
    一切情狀，量處如主文所示之刑，並諭知易科罰金之折算標
    準，以示懲儆。
  (三)又扣案之筒子麻將2副、骰子21顆係被告所有並供犯罪所用
    之物，而扣案之抽頭金2040元則為被告所有且係因犯本罪所
    得之物，業據被告供承在卷，均應依刑法第38條第1項第2款
    、第3款之規定宣告沒收。至扣案之賭資3000元，本係賭客
    何春生等人分別所有，與本件被告所犯前開之罪無涉，而扣
    案之行動電話門號sim卡3張，同案被告潘世昌及周瑋晟於警
    詢時供稱：被告王永生有提供一支行動門號給我等語，被告
    於本院審理時供稱：扣案之門號並非我、潘世昌及周瑋晟所
    有等語，且尚無其他證據證明扣案之門號係被告所有供犯罪
    之用，爰上揭物品均不為沒收之宣告，附此敘明。
據上論斷，應依刑事訴訟法第第273條之1第1項、第299條第1項
前段，刑法第28條、第268條、第55條、第47條第1項前段、第41
條第1項、第38條第1項第2款，刑法施行法第1條之1，判決如主
文。
本案經檢察官郭郁到庭執行職務。
中    華    民    國   100    年    6     月    27    日
                  刑事第七庭    法  官  章曉文
以上正本證明與原本無異。
如不服本判決應於收受送達後10日內向本院提出上訴書狀，並應
敘述具體理由；其未敘述上訴理由者，應於上訴期間屆滿後20日
內向本院補提理由書（均須按他造當事人之人數附繕）「切勿逕
送上級法院」。
                                書記官  林義盛
中    華    民    國   100    年    6     月    27    日
附錄本案論罪法條
中華民國刑法第268條
意圖營利，供給賭博場所或聚眾賭博者，處3年以下有期徒刑，
得併科3千元以下罰金。